臺灣臺南地方法院刑事判決　　　　　　　　　　　　九十一年度易字第一一五一號
　　公　訴　人　臺灣台南地方法院檢察署檢察官
　　被　　　告　丙○○
右列被告因詐欺等案件，經檢察官聲請簡易判決處刑（聲請簡易判決處刑案號：九十
一年度偵字第二八三０號），本院新市簡易庭認不宜以簡易判決處刑，簽請改依通常
程序審理，暨檢察官函送併案審理（九十一年度偵字第四六０一號、第二八三三號、
第三五八六號、第六五一三號），本院判決如左：
    主  文
丙○○連續意圖為自己不法之所有，以詐術得財產上不法之利益，處有期徒刑陸月，
如易科罰金，以參佰元折算壹日，緩刑參年。
    事  實
一、丙○○基於意圖為自己不法所有之概括犯意，先於民國九十年八月中旬起，在如
    附表一所示各地之網路咖啡廳（下稱網咖），以在他人背後窺視、或利用網咖店
    網路下載「特洛伊木馬程式」（此程式不只一種，係借用古希臘荷馬史詩之暗喻
    ，其概念似遠端管理程式，係指電腦在無預警之情形下遭植入安裝木馬程式或後
    門程式，其後果可能藉由電腦對外連線傳遞電腦使用人不欲洩漏於外或應隱藏、
    非以明碼方式呈現之資訊，例如連線密碼、信用卡號碼等，或將前揭應秘密之資
    訊集中儲存在電腦硬碟特定資料夾中，再伺機或至本機存取或自動寄至程式植入
    者之電子郵件信箱內）或以網路硬碟分享掃描他人主機Ｃ槽，再以自己申請之電
    子郵件信箱（即ａｎａｎｊ＠ｓｅｅｄ．ｎｅｔ．ｔｗ）開啟觀覽等方式，蒐集
    附表一、二所示之人在「遊戲橘子數位科技股份有限公司」（下稱「遊戲橘子公
    司」）架設維護伺服器上「天堂」線上遊戲之帳號及密碼，在網咖店或其位於臺
    南縣永康市○○路二一六巷二一號住處內，以其向址設臺北市○○區○○路二二
    ０號「數位聯合電信股份有限公司」所申請之ＡＤＳＬ（指非對稱數位式用戶線
    路Ａｓｙｍｍｅｔｒｉｃ  Ｄｉｇｉｔａｌ  Ｓｕｂｓｃｒｉｂｅｒ  Ｌｉｎｅ
    ，係利用傳統電話線路來提供高速網際網路上網服務的技術）寬頻數據帳號連接
    網際網路後，連續於附表一所示之時間輸入其所蒐集之丑○○、戊○○、寅○○
    、卯○○、甲○○、庚○○、丁○○、子○○、癸○○、辛○○、己○○及乙○○等人在「天堂」線上遊戲之帳號及密碼，連接至遊戲橘子公司所維護之「天堂
    」線上遊戲伺服主機，使遊戲橘子公司陷於錯誤，誤以為係丑○○、戊○○、寅
    ○○、卯○○、甲○○、庚○○、丁○○、子○○、癸○○、辛○○、己○○及
    乙○○等人在使用，提供該線上遊戲伺服主機予丙○○使用，而消耗丑○○等人
    以金錢所購買之遊戲時數（點數），而免除支付予「天堂」線上遊戲對價之不法
    利益，並將丑○○、戊○○、寅○○、卯○○、甲○○、庚○○、丁○○、子○○、癸○○、辛○○、己○○及乙○○等人在「天堂」線上遊戲所扮演如附表二
    所示伺服器內之虛擬角色中擁有之如附表二所示之虛擬裝備及天堂幣等以直接交
    付（伺服器所顯示之記錄為ｇｉｖｅ），或藉由前揭線上遊戲者所扮演之角色丟
    棄在虛擬空間（伺服器所顯示之記錄為ｄｒｏｐ）後再由自己所扮演之角色以拾
    獲（伺服器所顯示之記錄為ｇｅｔ）之方式，將如附表二所示之虛擬裝備及天堂
    幣等，轉移至其在「天堂」遊戲中所申請之如附表三所示帳號及密碼所扮演之虛
    擬角色「Ｋｓｄｆｇａｄｆａ」、「ＣｒｙｉｎｇＱＱ」、「小小鐵騎」、「炮
    指部」、「00000000」，以此方式干擾附表一所示之網咖店及附表一所
    示丑○○等人對電磁記錄之處理，並足以生損害於帳號及密碼均遭盜用之丑○○
    、戊○○、寅○○、卯○○、甲○○、庚○○、丁○○、子○○、癸○○、辛○○、己○○及乙○○等人。嗣經丑○○、戊○○、寅○○、卯○○、甲○○、庚○○、丁○○、子○○、癸○○、辛○○、己○○及乙○○等人至「天堂」遊戲
    網站查閱遊戲歷程記錄後，發覺上情報警查獲。
二、案經被害人丑○○、戊○○、寅○○、卯○○、甲○○、庚○○等人訴由內政部
    警政署刑事警察局移送臺灣臺南地方法院檢察署檢察官聲請簡易判決處刑、被害
    人子○○訴由高雄市政府警察局苓雅分局、被害人己○○及乙○○訴由臺南市警
    察局、及被害人丁○○訴由台北縣政府警察局移送臺灣臺南地方法院檢察署檢察
    官，暨被害人癸○○、辛○○訴由台中市警察局移送臺灣臺中地方法院檢察署經
    臺灣高等法院檢察署令轉臺灣臺南地方法院檢察署檢察官併案審理。
    理  由
一、右揭犯罪事實，業據被告丙○○於本院審理時坦承不諱，核與告訴人丑○○、戊○○、寅○○、卯○○、甲○○、庚○○、丁○○、子○○、癸○○、辛○○、
    己○○及乙○○等人於警訊中指訴之情節相符，並據告訴人己○○、乙○○、丑
    ○○、庚○○、子○○、寅○○、甲○○及告訴代理人壬○○到庭指訴明確，此
    外，並有遊戲橘子公司出具之告訴人丑○○、戊○○、寅○○、卯○○、甲○○
    、庚○○、丁○○、子○○、癸○○、辛○○、己○○及乙○○等人在「天堂」
    線上遊戲歷程記錄表（ＬＯＧ，即稽核檔）及數位聯合電信股份有限公司之查詢
    回覆資料在卷（詳內政部警政署刑事警察局卷第四頁至第二十頁、第二五頁至第
    三五頁、第四十頁至第四七頁、第五二頁至第六一頁、第六六頁至第六九頁、第
    七三頁至第七五頁、第七九頁至第八五頁、第八八頁，台北縣政府警察局刑案偵
    查卷第十至第十二頁、第十四頁至第十五頁、第十三頁，高雄市政府警察局苓雅
    分局刑事案件偵查卷第五頁至第十二頁、第十五頁，台灣台中地方法院檢察署九
    十一年度偵字第七二０一號卷第十二頁至第三九頁、第十頁，台南市警察局刑案
    偵查卷第九頁至第十一頁、第十五頁至第十七頁、第十九頁）可稽。被告自白核
    與事實相符，本件事證明確，被告犯行洵堪認定。
二、核被告丙○○所為，係犯刑法第三百五十二條第二項之干擾電磁紀錄罪及第三百
    三十九條第二項之詐欺得利罪。至附表一編號７至部分之干擾電磁紀錄及詐欺
    得利犯行，雖未經起訴書載之，然與附表編號１至６起訴經論罪科刑之部分，有
    連續犯裁判上一罪關係，本院自得併予審酌。又其先後多次干擾電磁紀錄及詐欺
    得利之犯行，時間密接，手段相同，且犯罪構成要件相同，顯係基於概括犯意反
    覆為之，為連續犯，均應依刑法第五十六條規定，論以一罪，並加重其刑。另其
    所犯上開連續干擾電磁紀錄罪及連續詐欺得利罪間，有方法結果之牽連關係，為
    牽連犯，應從一重之刑法第三百三十九條第二項之連續詐欺得利罪處斷。爰審酌
    被告丙○○因一時好奇及預以虛擬之線上遊戲裝備及天堂幣販售之犯罪動機、目
    的、手段、品行尚佳，並無不良前科，此有台灣台南地方法院檢察署刑案資料查
    註紀錄表、台灣高等法院被告全國前案紀錄表在卷可按、及其犯罪後坦承犯行，
    頗具悔意態度尚佳，惟被害人數多達十餘人所生干擾電磁紀錄之情狀非微等一切
    情狀，處如主文所示之刑，並諭知易科罰金之折算標準，以資懲儆。末查被告前
    未曾受有期徒刑以上刑之宣告，有前開臺灣臺南地方法院檢察署刑案資料查註紀
    錄表及台灣高等法院被告全國前案紀錄表在卷可參，其坦承犯行，深具悔意，因
    本件案發後其在遊戲橘子公司「天堂」線上遊戲帳號即被橘子公司鎖住，致無法
    將虛擬裝備及天堂幣等返還丑○○等被害人，及其現仍在實踐大學進修暨推廣教
    育部應用外語系學，有實踐大學學生證附卷可稽，經此科刑之教訓，當知警惕戒
    慎而無再犯之虞，本院綜核各情，認其所受上開宣告之刑，以暫不執行為適當，
    爰併予宣告緩刑三年，以啟自新。
三、公訴及併案（九十一年度偵字第四六０一號、第二八三三號、第三五八六號、第
    六五一三號）意旨另以：被告丙○○基於意圖為自己不法所有之概括犯意，自九
    十年八月中旬起，蒐集取得丑○○、戊○○、寅○○、卯○○、甲○○、庚○○
    、丁○○、子○○、癸○○、辛○○、己○○及乙○○等告訴人在「天堂」線上
    遊戲之帳號及密碼，明知將丑○○、戊○○、寅○○、卯○○、甲○○、庚○○
    、丁○○、子○○、癸○○、辛○○、己○○及乙○○等人在「天堂」線上遊戲
    所扮演如附表二所示之虛擬角色中擁有之如附表二所示之虛擬裝備，均係無法複
    製，且在虛擬空間即「天堂」線上遊戲時，須以該線上遊戲所使用之「天堂幣」
    （係該虛擬空間中所使用之特別「貨幣」）購買，在現實生活中，仍具有一定財
    產上交易價值之電磁記錄（如「天堂幣」與新臺幣得約定交易價格一定之比例匯
    兌，或逕以一定價值之新臺幣購買虛擬裝備，約為一百至一百五十「天堂幣」兌
    換一元新臺幣），竟基於概括犯意，藉由丑○○、戊○○、寅○○、卯○○、甲○○、庚○○、丁○○、子○○、癸○○、辛○○、己○○及乙○○等人所扮演
    之虛擬角色、帳號及密碼，或以直接交付（伺服器所顯示之記錄為ｇｉｖｅ）之
    方式，或藉由前揭線上遊戲者所扮演之角色丟棄在虛擬空間（伺服器所顯示之記
    錄為ｄｒｏｐ）後再由自己所扮演之角色以拾獲（伺服器所顯示之記錄為ｇｅｔ
    ）之方式，連續將如附表二所示之虛擬裝備（包括天堂幣）轉移竊取至自己在「
    天堂」遊戲中所申請之如附表三所示之帳號所扮演之虛擬角色「Ｋｓｄｆｇａｄ
    ｆａ」、「ＣｒｙｉｎｇＱＱ」、「小小鐵騎」、「炮指部」、「000000
    00」中。因認被告此部分尚涉犯刑法第三百二十三條、第三百二十條第一項之
    連續竊取電磁紀錄罪嫌。按犯罪事實應依證據認定之，無證據不得推定其犯罪事
    實，又不能證明被告犯罪者，應諭知無罪之判決，刑事訴訟法第一百五十四條、
    第三百零一條第一項分別定有明文。經查：刑法第三百二十三條固於八十六年十
    月八日修正，並增列「電磁紀錄」關於竊盜罪章之罪，以動產論。然刑法竊盜罪
    章保護之法益係財產法益應屬無疑。惟刑法保護之「財產法益」應是普世價值中
    ，具有一般性、客觀性經濟價值之財物，而非「特定群眾中主觀上之好惡價值」
    ，且現行條文將「電磁紀錄」與「電能」、「熱能」併列，而「電能」、「熱能
    」係具有一般性、客觀性經濟價值之財物，應屬社會通念無訛，再依刑法謙抑性
    之觀點言之，刑法乃所有法律規範中最具嚴厲性、強制性、殺傷性與痛苦性之法
    律手段，應為維護社會共同生活秩序之最後手段，從而刑法第三百二十三條所謂
    以動產論之「電磁紀錄」，應是普世價值中，具有一般性、客觀性經濟價值之財
    物，而非特定群眾、特定時期主觀上之好惡價值。查現今在國內僅有少部分人接
    觸「天堂」線上遊戲，而此少部分人中，又僅有一部分玩家從事天堂幣或虛擬裝
    備之檯面下買賣，而天堂幣、各種虛擬裝備又因個別玩家之需求程度，價格亦可
    能不一，甚或因「天堂」線上遊戲嗣後無玩家願意參與遊戲而無任何主觀價值，
    而天堂幣或虛擬裝備等物遭他人非法移除，對遊戲玩家可能造成之損害，亦僅玩
    家間主觀感受始能夠理解，非參與該線上遊戲之人難以想像，是「天堂」線上遊
    戲中之天堂幣或其他虛擬裝備，應僅屬某特定族群於特定遊戲中之遊戲規則，而
    非具有一般性、客觀性經濟價值之財產。況且遊戲橘子公司可創造出無限量之天
    堂幣及虛擬裝備，如認均屬刑法保障之財產法益，則任何人可能因違反私人電腦
    公司規定之遊戲規則而觸犯刑章，則刑法謙抑性之重要原則將被破壞殆盡，是上
    開天堂幣及虛擬裝備等物，應非刑法第二百二十三條之電磁紀錄；準此，被告雖
    有將附表二所示之天堂幣及虛擬裝備等物轉移至自己帳號內之行為，惟仍與刑法
    第三百二十三條、第三百二十條之構成要件有間，尚難以該罪相繩，惟公訴人及
    併辦意旨（附表一、二編號７至１２部分）認上開部分與前揭論罪科刑之部分，
    有牽連犯及連續犯之裁判上一罪關係，爰不另為無罪之諭知，併此敘明（司法院
    〈八三〉院台廳刑一字第一五八八九號函意旨參照）。
據上論斷，應依刑事訴訟法第四百五十二條、第二百九十九條第一項前段、刑法第五
十六條、第三百三十九條第二項、第三百五十二條第二項、第五十五條、第四十一條
第一項前段、第七十四條第一款、罰金罰鍰提高標準條例第一條前段、第二條，判決
如主文。
中      華      民      國      九十一      年      十    月    十七    日
                                            臺灣臺南地方法院刑事第二庭
                                                審判長法官  侯明正
                                                      法官  鄧希賢
                                                      法官  陳金虎
右正本證明與原本無異。
如不服本判決，應於判決送達後十日內，向本院提出上訴狀。（須附繕本）
中      華      民      國      九十一      年      十    月    十八    日
                                                書  記  官  楊建新
附錄法條：
第三百五十二條
毀棄、損壞他人文書或致令不堪用，足以生損害於公眾或他人者，處三年以下有期徒
刑、拘役或一萬元以下罰金。
干擾他人電磁紀錄之處理，足以生損害於公眾或他人者，亦同。
刑法第三百三十九條
意圖為自己或第三人不法之所有，以詐術使人將本人或第三人之物交付者，處五年以
下有期徒刑、拘役或科或併科一千元以下罰金。
以前項方法得財產上不法之利益或使第三人得之者，亦同。
前二項之未遂犯罰之。
附表一：
編號  被害人  被害人帳號  被害人所在之網咖店或住所    遭移轉虛擬裝備之時間
１    丑○○  000000000   臺南市○○路○段一○二號    九十年十月十六日十二
                          「新堡」網咖店              時十九分至二十五分許
２    戊○○  0000000000  臺中市○○○街一三三號十一  九十年十月十八日十二
                          樓「GX網際網路」網咖店      時○分至四十五分許
３    寅○○  Ｚ000000000  臺中市○○○街一三三號十一  九十年十月十八日十二
                          樓「GX網際網路」網咖店      時十九分至二十六分許
４    卯○○  0000000000  臺中市○○○街一三三號十一  九十年十月十八日十二
                          樓「GX網際網路」網咖店      時十分至十七分許
５    甲○○  0000000000  臺中市○○○街一三三號十一  九十年十月十八日十二
              樓「GX網際網路」網咖店      時四分至八分許
６    庚○○  GLORIOUS    臺南市○○路○段二三二號    九十年十月十七日十二
                          「星堡」網咖店              時四十四分至四十九分
７    丁○○  Ｚ000000000  臺北縣板橋市○○路四一號    九十年十月三十日二時
                          「多摩網路樂園」及臺北縣板  五十一分至五十九分許
                          橋市○○路二五五號一樓住所
８    子○○  TKYKBOYS    臺南縣永康市○○○路二０三  九十年十二月五日八時
                          巷十號四樓之三子○○住所    ０分至十六分許
９    癸○○  000000000   臺中縣大里市○○路五十二號  九十年十二月四日七時
                          五樓癸○○住所              四十七分至八時六分許
１０    辛○○  0000000000  臺中縣大里市○○路五十二號  九十年十二月四日十時
                          五樓辛○○住所              五十六分至十一時四分
                                                      許
              0000000000  臺中縣大里市○○路五十二號  九十年十二月四日七時
                          五樓辛○○住所              二十二分至七時四十五
                                                      分許
    己○○  00000000    臺南市○○路○段「動力」網  九十年十月十七日十二
                          咖店及臺南縣永康市崑山技術  時五分至十三分許
                          學院對面「領航者」網咖店
    乙○○  HBO0000000  臺南市○○路○段「動力」網  九十年十月十七日十二
                          咖店及臺南縣永康市崑山技術  時十三分至二十二分許
                          學院對面「領航者」網咖店
附表二：被害人之虛擬角色、所在伺服器及被竊虛擬裝備
編號  被害人  虛擬角色  所在之伺服器  被害人被竊之虛擬裝備
１    丑○○  教堂神劍  海神波塞頓    天堂幣三百零八萬加七武士刀武士
                                      刀加五細劍加五力量手套敏捷魔法
                              頭盔力量魔法頭盔加五Ｔ恤加五騎
                                      士面甲加七精靈金屬鍊甲加五保護者
                                      斗蓬安特的樹枝對盔甲施法的卷軸
                                      加七受祝福的精靈盾牌加五長靴狂戰
                                      士斧傳送回家的卷軸
２    戊○○  怒殺天堂  海神波塞頓    天堂幣四十八萬一千零八十四加七武
                                      士刀加四手套敏捷魔法頭盔力量魔
                                      法頭盔加五Ｔ恤加五騎士面甲加七
                                      精靈金屬鍊甲安特的樹枝加六受祝福
                                      的精靈盾牌加四皮長靴受祝福的變形
                                      卷軸品質鑽石魔法寶石鑽石加六
                                      鎖子甲破壞者加七受祝福的精靈斗蓬
                                      慎重藥水勇敢藥水受祝福的雙手劍
                                      治癒藥水受祝福的強力治癒藥水創造
                                      怪物魔杖巫術魔法杖飛龍的爪蜥蜴
                                      的角受祝福的精靈弓
３    寅○○  DORAEMEN  海神波塞頓    天堂幣七十八萬九千三百五十五加七
                                      細劍加五力量手套加五Ｔ恤加四騎
                                      士面甲加七精靈鍊甲加七受祝福的精
                                      靈盾牌加五長靴傳送回家的卷軸受
                                      祝福的精靈之矛品質鑽石品質綠寶石
                                      鑽石加七精靈斗蓬紅騎士斗蓬變
                                      形卷軸瞬間移動控制戒指加七十字弓
                                      加七愛爾穆的祝福妖魔戰士護身符
                                      加三隱身斗蓬紅寶石精靈盾牌品質
                                      紅寶石綠寶石高品質藍寶石魔法書
                                      （體魄強健術）魔法書（魔法相消術）
                                  魔法書（地裂術）高品質紅寶石魔
                                      法書（加速術）加六貝卡合金高品質
                                      綠寶石魔法書（壞物術）
４    卯○○  叮噹武神  海神波塞頓    天堂幣十萬加七大馬士革刀加五力
                                      量手套加五Ｔ恤大馬士革刀加七精
                                      靈金屬鍊甲加七精靈盾牌加五皮長靴
                                      受祝福的解除詛咒卷軸受祝福的雙手
                                      劍品質鑽石品質綠寶石鑽石加五
                                      保護者斗蓬妖魔戰士護身符魔法書（
                                      極道落雷）紅寶石品質紅寶石綠寶
                                      石藍寶石高品質紅寶石高品質綠寶
                                      石魔法寶石
５    甲○○  楊舞      海神波塞頓    天堂幣八十七萬四千加五紅騎士之劍
                                      加四力量手套加四Ｔ恤變形形體控
                                      制戒指加六瑪那魔杖加六受祝福的精
                                      靈盾牌加五長靴受詛咒的對武器施法
                                      卷軸受祝福的武士刀品質鑽石品質
                                      綠寶石變形卷軸加六精靈斗蓬加四
                                      隱身斗蓬瑪那魔杖瞬間移動卷軸復
                                      活卷軸加六受祝福的精靈皮盔妖魔戰
                                      士護身符加四皮盔甲對盔甲施法卷軸
                                      精靈盾牌品質紅寶石綠寶石高品
                                      質藍寶石魔法書（體魄強健術）魔法
                                      書（聖潔之光）受祝福的解除詛咒卷軸
                                      高品質紅寶石對武器施法的卷軸變
                                      身魔杖力量魔法頭盔高品質綠寶石
                                      受祝福的雙手劍
６    庚○○  靈魂掠奪者  半人馬      加七細劍加五保護者斗蓬加五騎士
                                      面甲加七精靈金屬鍊甲加五Ｔ恤加
                                      七精靈盾牌
７    丁○○  九條龍      火神赫發    加四能量手套力量的魔法頭盔加五
                                      皮長靴加六武士刀加四Ｔ恤加六精
                                      靈盾牌勇敢藥水精靈金屬盾牌敏捷
                                      的魔法頭盔妖魔戰士護身符騎士面甲
                                      保護者斗篷對武器施法的卷軸解除
                                      詛咒的卷軸紅騎士之劍魔法書治瘉
                                      藥水鑽石天堂幣九十萬五千元自我
                                      加速藥水魔法寶石品質寶石安特的
                                      樹枝變形捲軸瞬間移動捲軸粗環甲
                                      匕首傳送回家的捲軸鑑定捲軸精
  靈金屬鏈甲
８    子○○  零式地獄    勝利女神雅  加七細劍加六精靈煉甲加六精靈盾
              狂戰之楓    典娜        牌加四騎士面甲加四Ｔ恤加四綱鐵
              狂戰的倉庫              長薛綱鐵手套加四保護者斗篷
９    癸○○  雷拓        冥王黑帝斯  ahtameaowarriercomrdsword+
                                      4leaboots+4cop+7katana+6echmai
                                      l+4tssoscsoth+4helmrtwigof
                                      dntsotadenarubysapphireeme
                                      raldldiamondlmgnmpoembfurp
                                      ohshvmapdclaw
１０    辛○○  秀逗召喚師  冥王黑帝斯  aowarrier+6echmail+4leaboots
              狂亂騎兵                +4helmrtwigofentrubysapphier
                                      diamondlemerald+3cop+3cop+4c
                                      omr+4ts+4poeglove+7katknk+5r
                                      apiermgemsoschofmcpohs+2ib
                                      ootssbookhvmapfrofentpohep
                                      oempdclawsotfur
    己○○  愛睏女      天后海拉    +2ts+6es+4gloves+6katanapo
              綠藍寶                  hsemeraldadena+4leabootssapp
                                      hireaowwrrier+4kvisorsothsbo
                                      okhofmpsoscechamilmgemsoea
                                      hofmcpoembrubymbreaklerfro
                                      fentsapphirelrapier+6elhcmmr
    乙○○  來呀誰怕誰  天后海拉    加六精金甲加四騎士面甲加四手套
                                      加四皮長鞋加六武刀加六精盾加
                                      四保斗。
附表三：
編號  帳號密碼
１    ｇｕｎ１２３ｇｕｎ        ｈｏｏｋ0000000
0    ａｎｄｙｌｉｎ９３７      ｇ0000000
0    ｐｏｓｃｈｅ９１１        ｐｏｓｃｈｅ９１１
４    ａｌｕｂａ９９９９        ｍ１６ａ２ｍ１６ａ２
５    ａｎｄｙｌｉｎ８８８８    不詳
６    ｂｍｗ0000000      不詳
